【裁判字號】    98,易,679
【裁判日期】    980522
【裁判案由】    竊盜
【裁判全文】
臺灣臺北地方法院刑事判決               98年度易字第679號
公  訴  人  臺灣臺北地方法院檢察署檢察官
被      告  甲○○
                    （現另案於臺灣臺北監獄執行中）
上列被告因竊盜案件，經檢察官提起公訴（98年度偵字第2021號
），本院判決如下：
    主  文
甲○○攜帶兇器毀壞門扇竊盜，累犯，處有期徒刑拾月。
    事  實
一、甲○○曾有偽造文書、竊盜、違反麻醉藥品管理條例及毒品
    危害防制條例等前科，其中曾於民國九十四年間，因竊盜案
    件及違反毒品危害防制條例案件，分別經臺灣板橋地方法院
    以九十四年度易字第一七四號刑事判決判處有期徒刑一年六
    月確定，以及經本院以九十四年度訴字第一五四號刑事判決
    各判處有期徒刑一年及有期徒刑八月確定，上開三罪嗣經裁
    定各減為有期徒刑九月、有期徒刑六月及有期徒刑四月，並
    應執行有期徒刑一年五月確定，於九十六年七月十六日縮刑
    期滿執行完畢出監。詎於上開有期徒刑執行完畢後，仍不知
    悔改，於九十七年十一月六日下午四時二十分許，行經臺北
    市文山區○○○路○段一九二巷五弄九號該棟公寓樓下時，
    見該棟公寓四樓住戶乙○○正開啟住處大門外出，有機可趁
    ，竟即萌生基於意圖為自己不法所有之犯意，俟乙○○離去
    後，旋即上至該址四樓，持其自備客觀上足以對人之生命、
    身體、安全造成威脅之破壞剪（即鐵鉗）一支（業遭被告丟
    棄滅失），剪斷毀壞乙○○上開住處大門鐵條，伸手入內開
    啟大門後侵入屋內，竊取乙○○所有之現金新臺幣（下同）
    一千元及價值約三萬元之純金金雞飾品一組，得手後立即逃
    離現場。嗣乙○○於同日下午六時三十分許返家後，始知遭
    竊，報警前來處理後，經警方鑑識人員在遭竊賊翻找丟棄在
    乙○○上開住處內之紅包袋及木盒上採集指紋後，送請內政
    部警政署刑事警察局比對結果與甲○○指紋相符，始查知上
    情。
二、案經請臺北市政府警察局文山第二分局報請臺灣臺北地方法
    院檢察署檢察官偵查起訴。
    理  由
一、上開犯罪事實，業據被告甲○○於警詢、偵查及本院審理時
    分別坦承在卷（偵查卷第五頁、第五四頁、第五五頁），並
    經證人乙○○於警詢時證述在卷（偵查卷第七頁、第八頁）
    ，且有臺北市政府警察局文山第二分局刑案現場勘查報告一
    份及現場蒐證照片十二張、內政部警政署刑事警察局九十七
    年十二月五日刑紋字第０九七０一八０一五六號函暨函覆送
    鑑指紋及被告指紋卡片各一份（偵查卷第九頁至第二一頁）
    在卷可稽，足徵被告上開自白屬實可採。
二、按刑法第三百二十一條第一項第三款攜帶兇器竊盜罪所謂之
    兇器，其種類並無限制，凡客觀上足對人之生命、身體、安
    全構成威脅，具有危險性之器械均屬之，此有最高法院七十
    九年台上字第五二五三號判例意旨可資參照。經查：被告行
    竊時，係以破壞剪（即鐵鉗），剪斷毀壞證人乙○○上開住
    處大門鐵條伸手入內開啟大門後，侵入屋內行竊，已如前述
    。該支破壞剪（即鐵鉗）雖未扣案，業遭被告丟棄滅失，然
    該支破壞剪（即鐵鉗）既可剪斷大門鐵條，若持之朝人體敲
    、擊或刺、劃，均足以傷害身體，危及性命，客觀上對於人
    之生命、身體、安全當然構成威脅，具有危險性，屬刑法第
    三百二十一條第一項第三款所定之兇器，已堪認定。從而，
    本件事證明確，被告攜帶兇器毀壞門扇之犯行已明，應予依
    法論處。
三、核被告所為，係犯刑法第三百二十一條第一項第三款、第二
    款之攜帶兇器毀壞門扇竊盜罪。被告曾有偽造文書、竊盜、
    違反麻醉藥品管理條例及毒品危害防制條例等前科，其中曾
    於九十四年間，因竊盜案件及違反毒品危害防制條例案件，
    分別經臺灣板橋地方法院以九十四年度易字第一七四號刑事
    判決判處有期徒刑一年六月確定，以及經本院以九十四年度
    訴字第一五四號刑事判決各判處有期徒刑一年及有期徒刑八
    月確定，上開三罪嗣經裁定各減為有期徒刑九月、有期徒刑
    六月及有期徒刑四月，並應執行有期徒刑一年五月確定，，
    於九十六年七月十六日縮刑期滿執行完畢出監，有臺灣高等
    法院被告前案紀錄表一份在卷可按，其於上開有期徒刑執行
    完畢後，五年以內，故意再犯本件有期徒刑以上之罪，為累
    犯，應依刑法第四十七條第一項規定加重其刑。爰審酌被告
    犯罪之動機、目的、正值壯年，不知戮力工作，付出勞力、
    時間獲取報酬，反為本件竊盜犯行、所竊上開財物之價值、
    在光天白日之下，攜帶兇器竊盜毀壞門扇之犯罪手段，對社
    會治安影響甚鉅，所生危害及事後坦承犯行之態度等一切情
    狀，量處如主文所示之刑。至被告行竊時，所持用之破壞剪
    （即鐵鉗）一支，業遭被告丟棄滅失，此業經被告於偵查中
    供述在卷，爰不諭知沒收，附此敘明。
據上論斷，應依刑事訴訟法第二百八十四條之一、第二百九十九
條第一項前段，刑法第三百二十一條第一項第三款、第二款、第
四十七條第一項，判決如主文。
本案經檢察官蘇維達到庭執行職務。
中    華    民    國    98    年    5     月    22    日
                        臺灣臺北地方法院刑事第十五庭
                            法  官  吳麗英
上正本證明與原本無異。
如不服本判決，應於判決送達後10日內向本院提出上訴狀（應抄
附繕本）。告訴人或被害人如對於本判決不服者，應具備理由請
求檢察官上訴，其上訴期間之計算係以檢察官收受判決正本之日
期為準。
                            書記官  田華仁
中    華    民    國    98    年    5     月    22    日
附錄本案論罪科刑法條：
刑法第三百二十一條：犯竊盜罪而有左列情形之一者，處六月以
                    上、五年以下有期徒刑：
                    一  於夜間侵入住宅或有人居住之建築物
                        、船艦或隱匿其內而犯之者。
                    二  毀越門扇、牆垣或其他安全設備而犯
                        之者。
                    三  攜帶兇器而犯之者。
                    四  結夥三人以上而犯之者。
                    五  乘火災、水災或其他災害之際而犯之
                        者。
                    六  在車站或埠頭而犯之者。
                    前項之未遂犯罰之。


司法院資訊處製作；財團法人民間司法改革基金會備份。
